臺灣桃園地方法院刑事判決　　　　　　　 94年度訴字第522號
公　訴　人　臺灣桃園地方法院檢察署檢察官
被　　　告　甲○○　男　42歲.
選任辯護人　喬國偉律師
上被告因違反毒品危害防制條例案件，經檢察官提起公訴（94年
度毒偵字第283 號），被告於準備程序中就被訴事實為有罪之陳
述，經本院合議庭裁定由受命法官獨任行簡式審判程序，茲判決
如下：
    主  文
甲○○連續施用第一級毒品，處有期徒刑陸月，如易科罰金，以
參佰元折算壹日。扣案之第一級毒品海洛因驗餘淨重拾捌點伍陸
公克沒收銷毀之，上開毒品空包裝重肆點壹肆公克、黃色小布袋
貳個均沒收。
    事  實
一、甲○○前因於施用毒品案件，經本院以90年度毒聲字第1561
    號裁定送觀察、勒戒後，認有繼續施用毒品傾向，經本院以
    90年度毒聲字第1883號裁定令入戒治處所強制戒治，本院以
    90年度毒聲字第4248號裁定停止戒治，所餘戒治期間內付保
    護管束，於91年4 月24日因保護管束期滿，經臺灣桃園地方
    法院檢察署檢察官於91年7 月12日以91年度戒偵字第407 號
    為不起訴處分確定。詎甲○○竟於前開強制戒治期滿5 年內
    ，復基於施用第一級毒品海洛因之概括犯意，自93年9 月間
    起至同年11月23日下午3 時30分許為警查獲前某時止，連續
    在桃園縣中壢市○○路4 號5 樓510 室，施用海洛因數次。
    嗣於93年11月23日下午3 時30分許為警在上址查獲，並扣得
    第一級毒品海洛因19包（淨重18.56 公克，空包裝重4.14公
    克）、電子磅秤1 台、及裝置毒品海洛因所用之黃色小布袋
    2 個等物。
二、案經桃園縣政府警察局平鎮分局報請臺灣桃園地方法院檢察
    署檢察官偵查後起訴。甲○○於準備程序中為有罪之陳述，
    經本院合議庭裁定由受命法官獨任行簡式審判程序。
    理  由
一、事實認定：
（一）上揭犯罪事實，業經被告甲○○於本院審理中坦承不諱。
      而被告被查獲時，經警採其尿液送驗，結果均呈嗎啡陽性
      反應，此有昭信科技顧問股份有限公司濫用藥物尿液檢體
      檢驗報告1 份附卷可稽，並有搜索扣押筆錄暨扣押物品目
      錄表，復有被告所有海洛因毒品19包等物扣案可憑。顯見
      被告自白核與事實相符，洵堪採信。
（二）本案被告曾因施用毒品案件，經觀察、勒戒後，認有繼續
      施用毒品之傾向，經本院裁定令入戒治處所施以強制戒治
      ，嗣本院再裁定停止戒治，所餘戒治期間付保護管束，至
      91年4 月24日戒治期滿未經撤銷停止戒治執行完畢，有臺
      灣高等法院被告全國前案紀錄表、臺灣桃園地方法院檢察
      署前案資料查註紀錄表在卷可按。依上開說明，被告係於
      強制戒治執行完畢釋放後，5 年內再犯毒品危害防制條例
      第10條第1 項之罪，依毒品危害防制條例第23條第2 項規
      定，應依法起訴。檢察官予以起訴，即無不合。
（三）至被告及辯護人於本院調查審理時曾辯稱：被告本件施用
      之海洛因毒品係與本院法股承辦94年易字第153 號案件中
      被告於93年3 月4 日為警察查獲持有之第一級毒品海洛因
      係屬同一批毒品，而於該案中，被告承認持有第一級毒品
      犯行，本院亦依被告與檢察官協商之刑度於94年3 月9 日
      予以判決，並判決確定，是本件施用與該案持有之毒品既
      屬同一批毒品，因持有之低度行為應為施用之行為所吸收
      ，故應有判決效力所及之問題云云。惟按刑法第56條所謂
      「同一之罪名」，係指基於概括之犯意，連續數行為，觸
      犯構成犯罪要件相同之罪名者而言，司法院大法官會議解
      釋第156 號可資參照；又按刑法第56條之連續犯指行為人
      基於概括犯意，實施連續數行為，侵犯同性質之法益，而
      犯同一罪名者而言，而所謂概括犯意，必須其多次犯罪行
      為自始均在1 個預訂犯罪計劃以內，出於主觀上始終同一
      犯意之進行，若中途另有新犯意發生，縱所犯為同一罪名
      ，究非連續其初發的意思，即不能成立連續犯，最高法院
      70年臺上字第6296號亦著有判例。經查被告甲○○雖曾因
      於93年3 月4 日下午14時50分許，在桃園縣龍潭鄉上林村
      溝西2 號祖厝內因持有第一級毒品、第二級毒品為警查獲
      ，並扣第一級毒品海洛因1 包（淨重5. 24 公克）、第二
      級毒品甲基安非他命9 包（驗餘實秤毛重6.696 公克），
      因而由臺灣桃園地方法院檢察署檢察官於93年12月31日以
      93年度偵字第13233 號案件提起公訴，並經本院於94年3
      月9 日以94年度易字第153 號判處有期徒刑6 月，如易科
      罰金以300 元折算1 日，此據本院調取前揭卷宗查證屬實
      ，並有本院94年度易字第153 號刑事判決在卷可佐，惟前
      開案件被告甲○○遭檢察官提起公訴之犯罪事實係被告甲
      ○○持有第一級、第二級毒品，與本案被告甲○○遭檢察
      官以連續施用第一級毒品海洛因之犯罪事實提起公訴，2
      者之構成要件已非相同，況查：被告甲○○業供明係於93
      年9 月間始行起意施用第一級毒品海洛因，與被告甲○○
      遭查獲持有第一級、第二級毒品之93年3 月4 日間，2 者
      相距約有6 月，時間並非緊接，主觀上被告甲○○復自承
      係於93年9 月間始中途另有新犯意即施用第一級毒品之犯
      意發生，顯難認前開被告甲○○持有第一級、第二級毒品
      為警查獲時，即預計於嗣後犯本案連續施用第一級毒品行
      為時持以施用，揆之前開判例說明，前開2 案並無裁判上
      一罪之連續犯或牽連犯關係，本案自與前開本院94年度易
      字第153 號案件犯意各別，並非同一案件，則因前後2 案
      並非同一案件即無「最後審理事實法院宣示裁判時」為既
      判力時點之問題，是被告甲○○本案連續施用第一級毒品
      之犯行與前開業經判決確定之持有第一級、第二級毒品之
      案件，不生何裁判上一罪關係，本院自仍應就被告甲○○
      本案經檢察官提起公訴之部分依法判決。且查：被告於本
      院調查及審理時均坦承，93年3 月4 日為警於桃園縣龍潭
      鄉上林村13鄰溝西2 號祖厝查獲其持有之毒品時（第一級
      海洛因驗餘淨重5.24公克及第二級毒品甲基安非他命驗餘
      毛重6.696 公克），因當時伊知警方來搜查即畏罪逃走，
      並攜帶部分毒品離去，而於93年9 月間始施用伊帶走之部
      分毒品海洛因（詳本院94年4 月25日準備程序筆錄）；而
      被告於本院94年易字153 號前案中自白持有之毒品亦僅包
      括於其龍潭鄉祖厝查獲之第一級海洛因驗餘淨重5.24公克
      及第二級毒品甲基安非他命驗餘毛重6.696 公克而已，並
      未坦承曾於93年3 月4 日另帶走部分之毒品，此觀之本院
      職權調閱之94年易字第153 號前案卷宗之筆錄甚明。是被
      告本件所施用之毒品既為被告另外帶走施用，與前案持有
      者即屬可分離之2 批毒品；且被告既自承93年3 月9 日警
      方至其祖厝搜查時知情，則其既於3 月間知情持有毒品遭
      查獲，嗣亦未供出另行帶走毒品，於9 月間起將帶走之毒
      品再行施用，即屬另起施用毒品之犯意，與其前持有毒品
      之犯意即屬各別，應分論之；況，持有毒品為低度行為，
      自無從吸收被告嗣後施用之高度行為，被告與辯護人之主
      張亦與高度行為吸收低度行為之法理有所不符；是被告前
      案持有毒品之行為，與本件施用毒品之行為，其行為各別
      ，本件係另行起意，與前案並非實質上一罪之同一案件，
      亦非前案判決效力所及，被告與辯護人此部份所辯，即不
      足採，附此敘明。
（四）綜此，本案事證明確，被告犯行洵堪認定，應予依法論科
      。
二、核被告甲○○所為，係犯毒品危害防制條例第10條第1 項之
    施用第一級毒品海洛因罪；其持有第一級毒品之低度行為，
    為其施用第一級毒品之高度行為所吸收，不另論罪。被告先
    後多次施用海洛因，時間緊接，方法相同，觸犯構成要件相
    同之罪名，顯係基於概括犯意為之，為連續犯，應依刑法第
    56條規定論以一罪，惟本件被告施用毒品時間甚為接近，且
    衡諸施用毒品多有其成癮性，又屬對個人健康自殘之行為，
    本院認尚無須加重其刑。爰審酌被告犯後態度尚佳，犯罪之
    目的、動機、其用以施用毒品之手段，兼衡其犯罪所生損害
    及被告犯罪後坦承不諱之態度等一切情狀，量處如主文所示
    之刑，並諭知易科罰金之折算標準以示懲儆，以示懲儆。
三、扣案之毒品海洛因19小包經送法務部調查局鑑驗，認確係第
    一級毒品海洛因無訛，驗餘淨重18.56 公克，應依毒品危害
    防制條例第18條第1 項前段諭知沒收銷燬；海洛因毒品之外
    包裝共重4.14公克及黃色小布袋2 個，均為被告所有，且均
    係其用以施用第一級毒品所用之物，為供犯罪所用之物，業
    據被告供承在卷，應依刑法第38條第1 項第2 款規定宣告沒
    收之。至電子磅秤1 台，被告則稱並非其所有，係其友人利
    錦明（已歿）之物，亦查無任何證據證明與本件施用毒品犯
    行相關，是尚不為沒收之諭知。
四、按被告所犯為死刑、無期徒刑、最輕本刑3 年以上有期徒刑
    之罪或高等法院管轄第一審案件以外之罪，經被告於準備程
    序就被訴事實為有罪之陳述，經告知簡式審判程序之旨，並
    聽取被告及檢察官之意見後，經本院合議庭依刑事訴訟法第
    273 條之1 規定，裁定由受命法官獨任進行簡式審判程序審
    理，併予敘明。
據上論斷，應依刑事訴訟法第273條之1第1項、第299條第1項前
段，毒品危害防制條例第10條第1項、第18條第1項前段，刑法第
11條前段、第56條、第38條第1 項第2 款、第41條第1 項前段，
罰金罰鍰提高標準條例第2條，判決如主文。
本案經檢察官蔡孟利到庭執行職務。
中　　華　　民　　國　　94　　年　　5 　　月　　9　　日
                        刑事第一庭  法  官  楊晴翔
以上正本證明與原本無異。
如不服本判決，應於判決送達後10日內向本院提出上訴狀（應附
繕本），上訴於臺灣高等法院。
                                    書記官  劉晨輝
中　　華　　民　　國　　94　　年　　5 　　月　　17　　日
附論罪科刑依據之法條：
毒品危害防制條例第十條
施用第一級毒品者，處六月以上五年以下有期徒刑。
施用第二級毒品者，處三年以下有期徒刑。
